# 陈版：求救资产负债表日调整和非调整事项

提问人：计学小兵 时间：2014-03-07 19:35:38
2012 年公司已收到 200 万政府补助，由于研发条件不成熟，当地政府在 2014 年 1 月发函要求退回 200 万，并于 2014 年 1 月底前退回。
企业已于 1 月底前退回，公司在 2012 年挂账为递延收益，并确认相关的递延所得税资产。请问 2 月审计 2013 年报时是否需将此 200 万调为其他应付款？并将递延所得税资产冲回？此事项是属于资产负债表调整还是非调整事项？

回答人：chenyiwei
根据此案例的具体情况，在 2013 年末，根据资产负债表日已获取的信息，是否已有明显迹象表明该笔资金将被收回（例如企业已经出现了明显不满足当初文件规定的补助享受条件的情况），后续政府下文要求收回，只是对该状态的进一步确认？如果是，则应属于调整事项。如果不是，则可能属于非调整事项。但本案例中政府在 1 月份下文，距离资产负债表日并不远，相对而言，属于调整事项的可能性更大些。

提问人：计学小兵 时间：2014-03-21 23:30:35
陈老师好！ 请教一下以下政府补助的类型。 A企业是一个电网设备企业， 2013 年 4 月与市政府签定的战略新兴产业发展专项资金（电网光伏电站关键技术研究）的合同， 2013 年 5 月收到政府补助 200 万元。 合同中明确政府主要无偿资助A企业的电网光伏电站关键技术研究的项目，该项目预算共 2000 万，资金来源中企业自筹部分为 1800 万，政府补助 200 万元。其中 200 万的支出类别为购买设备 160 万，测试化验费 25 万，会议差旅费 15 万。 该研究项目实施期限为合同签定日起至 2014 年 12 月 31 日. 研究内容： 1 、电压平衡；
2 、无功补偿； 3 、低压穿越； 4 、高压样机研制等 预期目标： 1 、研制电网光伏电站无功补偿装置样机。 2 、申请专利 1 项。 3 、登记著作权 1 项。 陈老师，我对以上政府补助的理解是，虽然有购买设备并生产出样机，但整体来看该政府补助主要用于关键技术的研究， 所以该补助应作为综合性收益，在收到后确认递延收益，从收到当月起至 2014 年年底（即在研究项目期内），要分别确认营业外收入。 请问陈老师，我这个理解是否正确呢？
第二个： 同样是该企业， 2013 年 9 月与市政府签定的战略新兴产业发展专项资金（电网光伏电站关键技术研究）的合同， 2013 年 10月收到政府补助 100 万元。 合同中明确支持A企业完工成政府专项资金的智能电网系统项目， 主要无偿资助A企业该项目 100 万元购买仪器设备。 政府在文件中特别指明需计入营业外收入。 该项目预算共 1000 万，资金来源中企业自筹部分为 900 万，政府补助 100万元。其中 200 万的支出类别为购买设备 100 万。 该研究项目实施期限为合同签定日起至 2015 年 9 月 30 日. 研究内容： 1 、一体化的智能系统； 2 、电网能量管理策略 ； 3 、运行控制策略； 4 、监控及通信网络等 预期目标： 1 、综合能量管理一体化智能电网系统。 2 、生成完成的智能电网技术方案； 3 、申请专利 2 项。 4 、登记著作权 1 项。 陈老师，这一个是否也能按上面那个同样处理？

回答人：chenyiwei
1 、不恰当，用于购买设备的这部分补助还是应当在所购买设备的折旧期限内摊销，而不是在研发项目实施期间内摊销。 2 、同样在设备折旧期限内摊销。

提问人：计学小兵 时间：2014-03-22 00:01:01
谢谢陈老师！追问一下：这项目研究的最终结果是为了研究一项技术，这个样机只是一个副产品，为什么要在样机的折旧期摊呢？即使要摊，是否要在最终形成的申请到的专利上去摊呢？我对这一块不是很理解，烦请陈老师再回复一下。谢谢

回答人：chenyiwei
我说的是外购设备（构成固定资产）的成本的补助，所以在该固定资产的折旧年限内摊销该政府补助。

提问人：计学小兵 时间：2014-03-22 00:02:59
再问一下，究竟如何区分收益性与资产性的政府补助呢？

回答人：chenyiwei
看补助对象是否为非流动资产的购建支出。